【裁判字號】    97,聲,980
【裁判日期】    970717
【裁判案由】    返還提存物
【裁判全文】
臺灣桃園地方法院民事裁定               97年度聲字第980號
聲  請  人  華南商業銀行股份有限公司
法定代理人  甲○○
代  理  人  丙○○
相  對  人  乙○○
上列當事人間聲請返還提存物事件，本院裁定如下：
    主  文
本院九十六年度存字第三一八六號提存事件，聲請人所提存之擔
保金新台幣陸萬元，准予返還。
    理  由
一、按訴訟終結後，供擔保人證明已定20日以上之期間，催告受
    擔保利益人行使權利而未行使，或法院依供擔保人之聲請，
    通知受擔保利益人於一定期間內行使權利並向法院為行使權
    利之證明而未證明者，法院應依供擔保人之聲請，以裁定命
    返還其提存物，民事訴訟法第104 條第1 項第3 款定有明文
    。又該條之規定，於其他依法令供訴訟上之擔保者，準用之
    ，同法第106 條亦定有明文。而此所謂訴訟終結，固應從廣
    義解釋，包括撤銷假扣押或假處分裁定及執行程序終結在內
    。惟強制執行法第132 條已於民國85年10月09日修正增列第
    3 項規定債權人收受假扣押或假處分裁定後已逾30日者不得
    聲請執行。故假扣押或假處分之供擔保人，於法院撤銷假扣
    押或假處分之執行後，如該假扣押或假處分裁定已逾上開30
    日期間而不得聲請執行時，自不因供擔保人未聲請撤銷假扣
    押或假處分裁定，而影響其依民事訴訟法第106 條準用同法
    第104 條第1 項第3 款規定行使定期催告及返還擔保物之權
    利（最高法院88年度台抗字第682 號裁判意旨參照）。
二、本件聲請意旨略以：聲請人前遵鈞院96年度裁全字第4012號
    民事假扣押裁定，曾提供新台幣陸萬元為擔保金，並以鈞院
    96年度存字第3186號提存事件提存。今訴訟終結後，相對人
    業經鈞院定21日之期間通知催告行使權利而未行使。為此，
    爰依法聲請鈞院裁定准予返還擔保金等語。
三、聲請人所主張之事實，業經聲請人提出本院96年度裁全字第
    4012號假扣押裁定書、96年度存字第3186號提存書、97年度
    聲字第541 號通知行使權利函等影本各一件為證，並經本院
    調閱上述卷宗，查核屬實。又查，聲請人業於97年03月04日
    已具狀撤銷對於相對人財產假扣押之執行程序，有民事撤回
    強制執行聲請狀影本一份附於本院97年度聲字第541 號卷內
    可稽。又相對人係於97年04月16日收受催告通知行使權利函
    ，迄今已逾21日以上期間仍未行使權利，亦有送達證書一份
    及本院民事紀錄科查詢表二紙分別附於97年度聲字第541 號
    、97年度聲字第980 號卷內資佐可參。雖然聲請人未表明其
    是否已聲請撤銷假扣押裁定，惟查聲請人係於96年06月12日
    收受本院96年度裁全字第4012號假扣押裁定，至今已逾30日
    以上，揆諸首揭強制執行法第132 條第3 項之規定，其無從
    再本於前開假扣押裁定為假扣押執行之可能，相對人若有損
    害業已告確定，將來已無繼續受損之虞。從而，聲請人聲請
    返還擔保金，核無不合，應予准許。
四、依民事訴訟法第104 條第1 項第3 款、第106 條，裁定如主
    文。
中    華    民    國    97    年    7     月    17    日
                  民事第二庭法  官  呂仲玉
以上正本係照原本作成。
如對本裁定抗告，須於裁定送達後10日內向本院提出抗告狀，並
應繳納抗告裁判費新台幣1,000 元。
中    華    民    國    97    年    7     月    17    日
                            書記官  賴柏仲


司法院資訊處製作；財團法人民間司法改革基金會備份。
